【裁判字號】    88,竹小,345
【裁判日期】    890531
【裁判案由】    返還消費借貸款
【裁判全文】
臺灣新竹地方法院簡易庭小額民事判決  八十八年度竹小字第三四五號
    原      告  台新國際商業銀行股份有限公司
                              .
    法定代理人  丙○○      住台北市中山區○○○路○段四四號
    訴訟代理人  甲○○      住台北市中山區○○○路○段二八九號十一樓
    送達代收人  甲○○      住台北市○○○路○段二八九號三樓
    被      告  乙○○      住.
右當事人間請求返還消費借貸款事件，本院判決如左：
    主      文
原告之訴駁回。
訴訟費用新臺幣壹仟壹佰元由原告負擔。
    事實及理由
一、原告之聲明：被告應給付原告新台幣（下同）四萬二千元，及自民國八十七年八
    月十八日起至清償日止，按週年利率百分之二十計算之利息。
二、事實摘要：
    原告主張被告於八十七年六月與原告成立信用卡使用契約，領用信用卡，依約被
    告就使用信用卡所生之債務負全部給付責任，詎被告於八十七年八月初來電向原
    告陳稱原告所寄發之信用卡對帳單中，有一筆消費簽帳款金額四萬二千元非其本
    人之消費，故拒絕付款，惟被告信用卡並未遺失，亦未向原告掛失，且該簽帳單
    上署名與信用卡背面簽名筆跡相符，應係被告將信用卡交予他人使用，被告自應
    依約負清償消費款之責；被告則以系爭信用卡係伊所申辦者，然本筆款項並非伊
    所消費者，信用卡亦未遺失，但簽帳單上之簽名並非被告所為等語資為抗辯。
三、法院之判斷：
（一）原告主張被告與之訂立信用卡使用契約之事實，業據其提出信用卡申請書為證
      ，被告亦不否認有信用卡申請之情事，則兩造間確有成立信用卡使用契約，合
      先敘明。
（二）按當事人主張有利於己之事實者，就其事實有舉證之責任，民事訴訟法第二百
      七十七條定有明文。查原告主張被告向其申請信用卡，定有信用卡使用契約之
      事實，已如前述，而原告主張本筆消費款項四萬二千元為被告本人或授權他人
      使用信用卡消費之事實，雖據其提出信用卡申請書、簽帳單為證，然經被告否
      認簽帳單上簽名及有何授權他人使用信用卡之情事，原告即有舉證證明該簽名
      為真正及被告確有授權他人使用信用卡之責，而被告之簽名筆跡與原告提出信
      用卡申請書上「乙○○」之簽名筆跡，經肉眼判斷，於筆順、書寫方式上有所
      差異，尤以「心」部之寫法顯為不符，有信用卡申請書、簽帳單附卷足參，被
      告所辯非其消費簽署簽帳單等語應堪採信，此外，原告亦無法舉出其他證據以
      資證明被告確有簽帳消費，足見被告所辯應堪採信；再者，被告申請之信用卡
      雖未遺失，然仍有遭人盜用之可能，且兩造所訂立之信用卡約定條款第七條第
      二項定有被告不得讓與、轉借、提供擔保或以其他方式將信用卡之占有轉讓與
      第三人或交其使用之明文，原告亦無法舉證證明被告確有將信用卡讓與、轉借
      、提供擔保或以其他方式將信用卡之占有轉讓與第三人，授權第三人使用之情
      事，是尚不能僅以信用卡確係被告所申請者，且未遺失，即謂本筆消費款確係
      被告授權他人使用消費所生者。是以，原告所為主張，尚不足採。
（三）從而，原告既無法證明被告確有為本筆款項，亦未能舉證證明被告確有授權他
      人使用信用卡消費，業如前述，則原告起訴請求被告返還本筆信用卡消費款項
      及利息，即無理由，應予駁回。
據上論結，本件原告之訴為無理由，依民事訴訟法第四百三十六條之二十三、第四百
三十六條第二項、第四百三十六條之十九、第七十八條，判決如主文。
中      華      民      國    八十九    年      五      月    三十一    日
                                  臺灣新竹地方法院新竹簡易庭
~B法      官  林  南  薰
右為正本係照原本作成。
如對本判決上訴，須於判決送達後二十日內向本院提出上訴狀（須按他造當事人之人
數附繕本）。
~B法院書記官  林  淑  瑜
中      華      民      國    八十九    年      五      月    三十一    日


司法院資訊處製作；財團法人民間司法改革基金會備份。
